臺灣新北地方法院民事裁定
111年度監宣字第469號
聲  請  人  蔡淑貞  


相  對  人  李春季  





關  係  人  新北市政府社會局

法定代理人  張錦麗  
上列聲請人聲請對相對人為監護宣告事件，本院裁定如下：
    主  文
宣告李春季（女、民國00年0月00日生、身分證統一編號：Z0000
00000號）為受監護宣告之人。
選定蔡淑貞（女、民國00年0月00日生、身分證統一編號：Z0000
00000號）為受監護宣告之人之監護人。
指定新北市政府社會局為會同開具財產清冊之人。
聲請費用由受監護宣告之人李春季負擔。
    理  由
一、聲請意旨略以：聲請人為相對人之友人，相對人於民國（下
    同）110年11月17日因交通意外致頭部外傷，已不能為意思
    表示或受意思表示及不能辨識其意思表示之效果，爰依民法
    第14條第1項及家事事件法第164條以下規定，聲請宣告相對
    人為受監護宣告之人，並選定聲請人為相對人之監護人。另
    因相對人並未結婚，已無任何親屬，而唯一同血緣之胞妹吳
    陳容靜自幼即出養，且吳陳容靜於聲請人聲請本案時，除未
    表示意見外，更多次詢問相對人之財產，在得知相對人名下
    無財產後，逕自通知社會局安排後續安養，並試圖索取安養
    費用收據以申請保險理賠等情，是吳陳容靜應不堪任會同開
    具財產清冊之人。新北市政府社會局為相對人住所地之地方
    政府社政機關，應可勝任會同開具財產清冊之人一職，請指
    定關係人即新北市政府社會局為會同開具財產清冊之人等語
    。
二、經查：聲請人主張之事實，本院斟酌板橋中興醫院馮德誠醫
    師所為之鑑定意見略為：「相對人閉眼臥床，左腦凹陷，有
    鼻胃管、氣切插管、呼吸器、尿管，意識及溝通性、記憶力
    、定向力、計算能力、理解及判斷力、現在性格特徵均無法
    測試。日常生活需他人照顧，無經濟活動能力，無法溝通。
    有精神障礙或其他心智缺陷，意思表示或辨識意思表示效果
    之程度為完全不能，無恢復可能性，建議為監護之宣告」等
    語，此有該醫院111年7月18日精神鑑定報告書1份附卷可稽
    ，故聲請人聲請對相對人為監護之宣告為有理由，應予准許
    。
三、次查，聲請人蔡淑貞為受監護宣告人之朋友，並同意擔任受
    監護宣告人之監護人，有其同意書在卷可參，經本院函詢臺
    北市政府對聲請人訪視後認:「聲請人與應受宣告人同住約3
    7年，初期聲請人及應受宣告人同住於公司宿舍，後來一起
    到台北市內湖區租屋至今，聲請人及受宣告人皆未婚，相互
    陪伴...」另新北市政府社會局對於相對人進行訪視認:「社
    工訪視時遇到案外甥及案外甥媳至醫院探視案主（相對人）
    ，經過與案外甥會談得知案主尚有一案妹，然案妹自小即出
    養，大約於案妹結婚時才與案主相認並開啟聯繫，案主車禍
    前彼此間偶爾會聯絡，案主亦偶爾會與案外甥或案外甥女聯
    絡，但據案外甥表示彼此間的互動不多，在案主車禍後，案
    外甥也會與案友人（聲請人）保持聯繫，共同協助案主相關
    醫療或保險理賠事宜」，顯見聲請人為相對人生活最為親密
    之人，本院審酌相對人已無任何親屬，其胞妹業已出養等情
    ，此有本院公務電話紀錄、戶役政資訊網站查詢–親等關聯
    二親等資料在卷可參，認由聲請人任監護人，符合受監護宣
    告之人之最佳利益，爰選定聲請人為受監護宣告人之監護人
    ；另受監護宣告人雖有同血緣但已出養之胞妹吳陳容靜可擔
    任會同開具財產清冊之人，惟並無提出吳陳容靜之戶籍資料
    及其同意擔任本件會同開具財產清冊之人之同意書；考量相
    對人現已無其餘最近親屬，復參酌相對人現居地之新北市政
    府社會局長期經辦各項社會福利業務，經驗豐富，並有眾多
    學有專精之社會工作人員從事該處業務，認由新北市政府社
    會局擔任會同開具財產清冊之人，應符合相對人之最佳利益
    。爰依民法第1111條第1項之規定，選定聲請人為受監護宣
    告人李春季之監護人，並指定新北市政府社會局為會同開具
    財產清冊之人。
四、爰裁定如主文。　　　
中　　華　　民　　國　　111 　年　　10 　月　　5 　　日
                   家事法庭     法  官　康存真
以上正本係照原本作成。
如對本裁定抗告須於裁定送達後10日內向本院提出抗告狀，並繳
納抗告費新臺幣1,000 元。
中　　華　　民　　國　　111 　年　　10　　月　　5 　　日
                                書記官　林俐婷